---
title: "获取家庭关系表中的代际关系"
author: "王杰，王敏杰"
date: "`r Sys.Date()`"
output: 
  pdf_document: 
    extra_dependencies:
      ctex: UTF8
      sourcecodepro: scale = 0.85
      sourceserifpro: default
    fig_caption: yes
    latex_engine: xelatex
    number_sections: yes
classoptions: "hyperref, 12pt, a4paper"    
---



```{r setup, include=FALSE}
knitr::opts_chunk$set(
  comment = "#>",
  collapse = TRUE,
  echo = TRUE,
  message = FALSE,
  warning = FALSE,
  # cache = TRUE,
  out.width = "76%",
  fig.align = "center",
  fig.width = 8,
  fig.asp = 0.618, # 1 / phi
  fig.show = "hold"
)
```


```{r message = FALSE, warning = FALSE}
library(tidyverse)
library(here)
library(fs)
library(purrr)
library(haven)
library(broom)
```


# 数据导入
我们选取了北京大学开放数据平台中的中国家庭追踪调查CFPS^[<http://opendata.pku.edu.cn/>]的2010年数据。

```{r}
family <- read_dta("../data/2010AllData/cfps2010famconf_report_nat092014.dta",
  encoding = "GB2312"
)
```



# 选取变量

筛选**家庭关系表**中相关的变量


```{r}
pre_family <- family %>%
  dplyr::select(
    fid,
    pid,
    pid_f,
    pid_m,
    pid_s,
    starts_with("pid_c"),
    gap_fam
  )

df <- pre_family
```




# subfunction

```{r}
getHierarchy <- function(df) {

  # check
  # cat("we are processing pid = ", df$pid %>% .[1], "\n")
  glue::glue("we are processing pid = {df$pid %>% .[1]}")

  # 单身汉
  if (nrow(df) == 1) {
    newdf <- df %>% mutate(Hierarchy = 1)
  } else {

    # extracting named vector from dataframe
    hi <- df %>%
      mutate(hi = -8) %>%
      select(pid, hi) %>%
      deframe()

    # 定义家庭成员关系
    frs <- c(
      pid_f = 1,
      pid_m = 1,
      pid_s = 0,
      pid_c1 = -1,
      pid_c2 = -1,
      pid_c3 = -1,
      pid_c4 = -1,
      pid_c5 = -1,
      pid_c6 = -1,
      pid_c7 = -1,
      pid_c8 = -1,
      pid_c9 = -1,
      pid_c10 = -1
    )


    # 变成pivot_longer 将（从上到下，从左到右）的遍历，只需要一次从上到下
    re_df <- df %>%
      select(-gap_fam) %>%
      pivot_longer(-pid, names_to = "relation", values_to = "who") %>% # gather("relation", "who", -pid)
      filter(who != -8) %>%
      select(pid, who, relation) %>%
      mutate(res = frs[relation])

    # 特殊情况处理：孤立两个个体，也有可能是彼此不想认
    if (nrow(re_df) == 0) {
      newdf <- df %>% mutate(Hierarchy = NA)
    }
    else {

      # 没有扩散到情况，需要程序多跑一次
      re_df <- bind_rows(re_df, re_df)

      # 一行一行的处理
      for (i in 1:nrow(re_df)) {
        pid <- re_df[i, "pid"] %>% pull() %>% glue::glue()
        who <- re_df[i, "who"] %>% pull() %>% glue::glue()
        res <- re_df[i, "res"] %>% pull()

        # print(pid)
        # print(who)

        if (i == 1) {
          hi[pid] <- 0
        }

        if (hi[pid] == -8) {
          next
        }

        if (hi[who] == -8) {
          hi[who] <- hi[pid] + res
        }
      }

      # 让辈分最小的Hierarchy为1
      newdf <- df %>% mutate(Hierarchy = hi - min(hi) + 1)
    } # end_of_else 2
    
  } # end_of_else 1

  return(newdf)
}
```

# 特殊情况

```{r}
scase <- df %>%
  zap_labels() %>%
  filter(fid %in% c("411250"))
scase
```

```{r}
 df %>%
  zap_labels() %>%
  group_by(fid) %>%
  filter(fid %in% c("411250")) %>%
  # group_map 会隐去grouping variable fid
  group_map(~ getHierarchy(.))
```


# 获取家庭代际关系
(数据有点大，可能要花费5分钟时间)

```{r}
dfs <- df %>%
  zap_labels() %>%
  group_by(fid) %>%
  # group_map 会隐去fid (.y = grouping variable)
  group_map(~ getHierarchy(.))
```


```{r}
dfs %>% write_csv("gen_fam.csv")
#dfs %>% write_rds("gen_fam.rds")
```


```{r}
gen_fam <- read_csv("gen_fam.csv")
#gen_fam <- read_rds("gen_fam.rds")
```


# 检查
```{r}
#head(gen_fam)
err_df <- gen_fam %>% group_by(fid) %>% 
  filter(max(Hierarchy) != max(gap_fam)) #%>% 
 # write_csv("errfam.csv")
err_df
```


检查错误背后的原因
## way 1

给孤立的个体打上标记

```{r}
library(purrr)

is_eight <- function(...) if_else(all(... == -8), 1, 0)

te <- err_df %>% 
	ungroup() %>% 
  mutate(www = pmap_dbl(select(., starts_with("pid_")), lift_vd(is_eight)))
te
```


家庭中没有孤立的个体，为什么还会出现错误Hierarchy?
那么就把没有孤立个体的但又报错的家庭找出来
```{r}
ro <- te %>% 
  group_by(fid) %>% 
	filter(all(www == 0)) 
ro
```

## way 2

如果是孤立的(即与其他家庭人员的关系全部为-8)， 那么标记www = 1
```{r}
te1 <- err_df %>% 
    pivot_longer(starts_with("pid_"), names_to = "f", values_to = "n") %>% 
    group_by(fid, pid) %>% 
	  mutate(www = if_else(all(n == -8), 1, 0)) %>% 
    pivot_wider(names_from = f, values_from = n)

te1
```

www = 1 代表孤立的个体，
看看一个家庭里没有孤立的个体(www 全部为0 )，为什么还有不正常的Hierarchy
```{r}
ro1 <- te %>% 
  group_by(fid) %>% 
	filter(all(www == 0)) %>% 
  select(fid, pid, starts_with("pid_"), gap_fam, Hierarchy, www)
ro1
```

way1 和way2 代码的写法不同而已，结果是一样的。
经过核对，发现导致这些错误的原因：
- 一是有孤立的小团体（a和b 相认，c和d 相认， 但ab和cd 不相认）
- 二是子不认父的情况
- 三是关系填写错误

# 总结说明

不是算法的问题，是数据质量的问题。

之前考虑过的**孤立个体**的情况，加上上面三种情况，我们总结如下；

因为算法要求家庭成员关系是互补的，对关系错乱、组合家庭以及父子不相认等情况, 不能完全识别，因此导致输出的表格中会存在 Hierarchy 大于8 或者 Na. 

- 关系错乱:   Hierarchy  < gen_fam
- 孤立个体:   Hierarchy  >= 9
- 孤立团体：  Hierarchy  >= 9
- 子不认父：  Hierarchy  >= 9
- 彼此不相认: Hierarchy  = NA 

为了保证数据完整以及方便核对识别，先不做剔除，依然以这种形态保留，待后面与**成人表**合并时，我们再以**家庭为单位**统一删除。

```{r}
gen_fam %>% group_by(fid) %>% 
  filter(max(Hierarchy) == max(gap_fam)) 
```

# 下一步工作
- 与**成人表**合并
- 建模
- 分析

