---
title: "教育代际传递"
author: "王敏杰"
date: "`r Sys.Date()`"
output: 
  pdf_document: 
    extra_dependencies:
      ctex: UTF8
      sourcecodepro: scale = 0.85
      sourceserifpro: default
    fig_caption: yes
    latex_engine: xelatex
    number_sections: yes
classoptions: "hyperref, 12pt, a4paper"    
---





本文系重复南京大学的《教育人力资本的代际传递研究》

```{r setup, include=FALSE}
knitr::opts_chunk$set(
  comment = "#>",
  collapse = TRUE,
  echo = TRUE,
  message = FALSE,
  warning = FALSE,
  # cache = TRUE,
  out.width = "76%",
  fig.align = "center",
  fig.width = 8,
  fig.asp = 0.618, # 1 / phi
  fig.show = "hold"
)
```



```{r message = FALSE, warning = FALSE}
library(tidyverse)
library(here)
library(fs)
library(purrr)
library(haven)
library(broom)
```


# 摘要

改革开放以来,我国经济社会得到飞速发展,但是也存在着贫富差距加大和社会阶层固化等问题。代际传递是影响社会流动的一个重要方面。教育代际传递性越强说明教育代际流动性越差,社会阶层固化现象越严重。教育人力资本作为人力资本的重要部分,受教育水平的高低往往代表一个人的人力资本存量水平。本文采用2016年的中国家庭追踪调查数据(CFPS),来对教育人力资本的代际传递问题进行研究,在相关理论基础上,主要运用描述性统计、教育代际转换矩阵和有序logit回归进行实证分析。本文不仅对整体样本进行回归分析,还对样本进行分类分析。研究结果表明,父母的受教育程度对子女的受教育水平有显著的正向影响,母亲相对父亲影响作用更大,母亲的受教育水平提高时,子女处于低水平学历的概率减少的更多,处于高水平的学历的概率增加的更大。对家庭内部而言,当父母的受教育水平相匹配时,更有利于子女的受教育水平的提高。从子女的性别差异来看,当父母的整体受教育程度提高时,女性的受教育水平向上提高一个级别的概率更大,而且女性接受高等教育的可能性也更大。从教育代际流动性来看,农村的教育代际流动性低于城市,西部地区的教育代际流动性低于中部和东部地区,70后群体的教育代际流动性低于80后群体。总体来说,我国教育代际流动性增强,教育不公平性降低,但是我国教育在城乡和区域之间还存在较大差异。

# 思路

- 成人表，限定：出生日期在1970年到1989年这段时间的被调查者
- 家庭关系表，找到被调查者父母的pid
- 最后成人表中根据父母的pid，找到父母的教育情况
- 形成数据框 pid,  edu,  mother_pid,  father_pid,  mother_edu,  father_edu
- lmm模型

高等教育代际传递：

- 人力资本
- 社会资本
- 70后、80后年龄段
- 子女性别
- 父母教育程度
- 父母特征（离异，单亲， 收入）
- 地区
- 城乡
- 少数民族
- 户籍

# 数据

## 成人表
```{r}
cfps2016adult <- read_dta("../data/2016AllData/cfps2016adult_201808.dta",
  encoding = "GB2312"
)
```


```{r eval=FALSE, include=FALSE}
cfps2016adult %>% sjPlot::view_df()
```



筛选**成人表**中相关的变量

```{r}
pre_adult <- cfps2016adult %>%
  dplyr::select(
    pid,                  # 个人ID
    # fid16,              # 2016年家庭样本编码
    # provcd16,           # 2016年省国标码
    # countyid16,         # 2016年区县顺序码
    # urban16,            # 基于国家统计局资料的城乡分类
    cfps_birthy,          # 出生年份
    cfps_gender,          # 性别
    cfps_age,             # 年龄
    qp201,                # 健康状况
    qea0,                 # 当前婚姻状态
    qn4001,               # 是否是党员
    pa301	                # 现在的户口状况
  ) %>%
  filter(between(cfps_birthy, 1970, 1989))

pre_adult
```






## 家庭关系表

```{r}
cfps2016famconf <- read_dta("../data/2016AllData/cfps2016famconf_201804.dta",
  encoding = "GB2312"
)
```



```{r eval=FALSE, include=FALSE}
cfps2016famconf %>% sjPlot::view_df()
```



## 获取家庭兄弟姐妹的数量

筛选**家庭关系表**中相关的变量
```{r}
pre_family <- cfps2016famconf %>%
  dplyr::select(
    pid,                 # 个人样本编码
    fid16,               # 2016年家庭样本编码
    fid_provcd16,        # 2016年省国标码
    # fid_countyid16,    # 2016年区县顺序码
    fid_urban16,         # 基于国家统计局资料的城乡分类
    tb4_a16_p,           # 个人最高学历
    tb4_a16_f,           # 父亲最高学历
    tb4_a16_m,           # 母亲最高学历
    pid_f,
    pid_m,
    pid_s,
    starts_with("pid_c"),
    starts_with("tb4_a16_c"),
    familysize16           #家庭人口规模
  )

pre_family
```


### 方法1

思路：从上往下


```{r}
family1.0 <- pre_family %>%
  dplyr::select(
    pid,                 # 个人样本编码
    starts_with("pid_c")
  )

family1.0
```

```{r}
family1.1 <- family1.0 %>% 
  haven::zap_labels() %>% 
  mutate_at(
    vars(starts_with("pid_c")),
    list(~ case_when(
      . %in% c(-10, -9, -8,-2, -1, 77, 79) ~ NA_real_,
      TRUE ~ .
    ))
  ) 

family1.1
```

相当于很多个三叉树的结构


```{r}
family1.2 <- family1.1 %>% 
  pivot_longer(cols = -pid, names_to = "seq_children", values_to = "children") %>% 
  filter(!is.na(children)) %>% 
  distinct_at(vars(pid, children), .keep_all = TRUE) %>% 
  group_by(pid) %>% 
  add_count() %>% 
  ungroup()

 
family1.2  
```


```{r}
family1.3 <- family1.2 %>% 
  distinct_at(vars(children, n), .keep_all = FALSE)  %>% 
  rename(pid = children, num_siblings = n)

family1.3
```

```{r}
family1.3 %>% select(pid) %>% n_distinct()
```

```{r}
family1.3 %>% count(num_siblings)
```


```{r}
family1.4 <- pre_family %>% 
  left_join(family1.3, by = "pid") #%>% 
  #filter(num_siblings > 2)

family1.4
```

这种存在，
- 父亲认女儿，但女儿出嫁到其他家庭, 
- 媳妇也认为女儿的情况，两个爹


### 方法2

思路：从下往上
- 同一家庭，父亲母亲相同，就认为是兄弟姐妹。
- 同父不同母的情况，这里没考虑
- 缺失处理。因为媳妇和公公婆婆的父母都是NA，所以`vars(pid_f, pid_m)`, 至少一个不能NA，否则group后，媳妇和公公婆婆都是兄弟了
- 夫妻也被认为是兄妹了

```{r}
family2.0 <- pre_family %>%
  haven::zap_labels() %>% 
  mutate_at(
    vars(pid_f, pid_m),
    list(~ case_when(
      . %in% c(-10, -9, -8,-2, -1, 77, 79) ~ NA_real_,
      TRUE ~ .
    ))
  ) %>% 
  filter_at(vars(pid_f, pid_m), any_vars(!is.na(.)) ) %>% #至少一个不能NA
  group_by(fid16, pid_f, pid_m) %>% 
  add_count(name = "num_siblings") %>% #兄弟姐妹数量
  ungroup()


family2.0
```


```{r}
family2.0 %>% count(num_siblings)
```


```{r}
family2.1 <- family2.0 %>% 
  filter(num_siblings > 2)

family2.1
```





## 合并

```{r}
df_set <- pre_adult %>% 
  left_join(family2.0, by = "pid")

df_set
```




```{r, eval= FALSE}
df_set %>%
  map(~ count(data.frame(x = .x), x))
```


```{r}
df_set %>% colnames()
```

```{r}
df_set %>%
  count(pa301)
```



```{r}
a <- df_set %>%
  count(fid_provcd16) %>%
  surveytoolbox::extract_vallab("fid_provcd16")

b <- df_set %>%
  count(fid_provcd16)

w <- b %>% left_join(a, by = c("fid_provcd16" = "id") )
w
```


```{r}
w %>% filter(n < 100) %>% 
      mutate(sum = sum(n))
```

中国34个省级行政区：

- 中部地区，包括湖北42、湖南43、河南41、安徽34、江西36、山西14六个相邻省份
- 西部地区，包括西藏54、新疆65、青海63、甘肃62、宁夏64、云南53、贵州52、四川51、陕西61、重庆50、广西45、内蒙古15
- 东部地区，包括广东44、福建35、浙江33、江苏32、山东37、上海31、北京11、天津12、河北13

- 其他地区，辽宁省21、吉林省22、黑龙江省23、海南省46


```{r}
# `%not_in%` <- purrr::negate(`%in%`)
# 
# get_children_num <- function(...){
#   c(...) %not_in% c(-10, -9,-8,-2, -1, 77, 79) %>% sum()
#   
# }


tb <- df_set %>%
  # 年代
  mutate(generation = case_when(
    between(cfps_birthy, 1970, 1979) ~ "70s",
    between(cfps_birthy, 1980, 1989) ~ "80s",
    TRUE ~ "other"
  )) %>%
  
  # # 家庭子女数 # 要的是80s 70s的同辈，而不是7080s的下一代
  # mutate(children_num = pmap_dbl(select(., starts_with("pid_c")), get_children_num)) %>% 
  
  # 区域
  mutate(region = case_when(
    fid_provcd16 %in% c(44, 35, 33, 32, 37, 31, 11, 12, 13) ~ "eastern",
    fid_provcd16 %in% c(42, 43, 41, 34, 36, 14) ~ "central",
    fid_provcd16 %in% c(54, 65, 63, 62, 64, 53, 52, 51, 61, 50, 45, 15) ~ "western",
    TRUE ~ "other"
  )) %>%
  filter(!region %in% c("other")) %>% 
  
  # 城乡分类
  filter(fid_urban16 %in% c(0, 1)) %>%
  
  # 现在的户口状况
  filter(pa301 %in% c(1, 3)) %>%

  # 健康状态
  filter(qp201 %in% c(1, 2, 3, 4, 5)) %>%
  
  # 当前婚姻状态
  filter(qea0 %in% c(1, 2, 3, 4, 5)) %>%
  
  # 是否是党员
  filter(qn4001 %in% c(1, 0)) %>%
  
  # 个人最高学历
  #filter(tb4_a16_p %in% 1:8) %>%
  
  # # 父亲最高学历
   #filter(!tb4_a16_f %in% c(-9, -8, -1, 0)) %>%
  
  # # 母亲最高学历
   #filter(!tb4_a16_m %in% c(-9, -8, -1, 0)) %>%
  
  # 学历
  filter_at(vars(tb4_a16_p:tb4_a16_m), all_vars(. %in% 1:8) ) %>% 
  
  
  identity()

tb
```

```{r}
tb %>% count(generation)
```

```{r, fig.showtext= TRUE}
tb %>% 
  mutate_at(vars(tb4_a16_p), as.factor) %>% 
  ggplot(aes(x = tb4_a16_p)) +
  geom_bar(scale = 4) 
```


```{r, eval= FALSE}
library(summarytools) 

view(dfSummary(tb))
```


# 代际转换矩阵分析
```{r}
tb1.1 <- tb %>% 
  haven::zap_labels() %>% 
  mutate_at(
    vars(tb4_a16_p:tb4_a16_m),
    list(~ case_when(
      . %in% c(5, 6, 7, 8) ~ 5,
      TRUE ~ .
    ))
  ) 

tb1.1
```



```{r}
tb1.1 %>% 
  count(tb4_a16_m, tb4_a16_f) %>% 
  group_by(tb4_a16_m) %>% 
  mutate(percent = n/sum(n) ) %>% 
  dplyr::select(-n) %>% 
  pivot_wider(names_from = tb4_a16_f,
              values_from = percent)
```
```{r}
tb1.1 %>% 
  count(tb4_a16_m, tb4_a16_f) %>% 
  group_by(tb4_a16_m) %>% 
  mutate(percent = n/sum(n) ) %>% 
  ggplot(aes(x = tb4_a16_f, y = tb4_a16_m, fill = percent)) + 
  geom_tile(color = "white") +
  scale_fill_gradient(low = "white", high = "black")
```
门当户对



```{r}
tb1.1 %>% 
  count(tb4_a16_m, tb4_a16_p) %>% 
  group_by(tb4_a16_m) %>% 
  mutate(percent = n/sum(n) ) %>% 
  ggplot(aes(x = tb4_a16_p, y = tb4_a16_m, fill = percent)) + 
  geom_tile(color = "white") +
  scale_fill_gradient(low = "white", high = "black")
```




```{r, fig.showtext= TRUE}
library(ggridges)
tb1.1 %>% 
  mutate_at(vars(tb4_a16_m), as.factor) %>% 
  ggplot(aes(x = tb4_a16_p, y = tb4_a16_m)) +
  geom_density_ridges(scale = 4) + 
  scale_x_continuous(limits = c(0, 6), breaks = c(1:5)) +
  labs(title = "家庭中母亲的教育程度对子女的影响",
       subtitle = "数字越大，教育程度越高",
       x = "子女的教育程度", 
       y = "母亲的教育程度")
```




```{r, fig.showtext= TRUE}
tb1.1 %>% 
  count(tb4_a16_m, tb4_a16_p) %>% 
  group_by(tb4_a16_m) %>% 
  mutate(percent = n/sum(n) ) %>%
  ungroup() %>% 
  mutate_at(vars(tb4_a16_m:tb4_a16_p), as.factor) %>% 
  mutate_at(vars(tb4_a16_m), ~forcats::fct_rev(.)) %>% 
  ggplot(aes(x = tb4_a16_p, y = percent)) +
  geom_col() + 
  facet_grid(vars(tb4_a16_m), switch = "y") +
  labs(title = "家庭中母亲的教育程度对子女的影响",
       subtitle = "数字越大，教育程度越高",
       x = "子女的教育程度", 
       y = "母亲的教育程度")
```




#  有序logistic 回归分析
Ordinal logistic regression model

```{r, eval= FALSE}
# xb = c(1, 1, 1, 1, 1, 1, 0, 0, 0, 0, 0, 0)
# lf = c(1, 1, 1, 0, 0, 0, 1, 1, 1, 0, 0, 0)
# lx = c(1, 2, 3, 1, 2, 3, 1, 2, 3, 1, 2, 3)
# ps = c(16, 5, 6, 6, 7, 19, 5, 2, 7, 1, 0, 10)
# 
# table <- data.frame(xb, lf, lx, ps)
# 
# library(MASS)
# fit <- polr( as.ordered(lx) ~ xb + lf, weight = ps, Hess = T, data = table)
# summary(fit)

```




```{r}
tb1.2 <- tb1.1 %>% 
  dplyr::select(
    edu = tb4_a16_p,
    f_edu = tb4_a16_f,
    m_edu = tb4_a16_m,
    sex =  cfps_gender,
    urban = fid_urban16) %>% 
  mutate_at(vars(edu, f_edu, m_edu, sex, urban), as.factor) %>% 
  #mutate_at(vars(edu), ~fct_inorder(., ordered = TRUE))
  mutate_at(vars(edu), ~fct_inseq(., ordered = TRUE))

tb1.2
```


```{r}
tb1.2 <- tb %>% 
  haven::zap_labels() %>% 
  dplyr::select(
    edu = tb4_a16_p,
    f_edu = tb4_a16_f,
    m_edu = tb4_a16_m,
    sex =  cfps_gender,
    urban = fid_urban16,
    num_siblings ) %>% 
   mutate_at(vars(edu),
    list(~ case_when(
      . %in% c(5, 6, 7, 8) ~ 5,
       TRUE ~ .
      )) 
    ) %>% 
    mutate_at(vars(f_edu, m_edu),
    list(~ case_when(
                . == 1 ~ 1,
                . == 2 ~ 6,
                . == 3 ~ 9,
                . == 4 ~ 12,
                . == 5 ~ 15,
                . == 6 ~ 16,
                . == 7 ~ 19,
                . == 8 ~ 22,
                  TRUE ~ NA_real_
                ))
    )  %>% 
   mutate_at(vars(edu, sex, urban), as.factor) %>% 
   mutate_at(vars(edu), ~fct_inseq(., ordered = TRUE))  

tb1.2
```

```{r}
#tb1.2 %>% write_rds("tb1.2.rds")
tb1.2 <- read_rds("tb1.2.rds")
```


```{r}
tb1.2 %>% pull(edu) %>% levels()
```

## MASS包 polr
```{r}
library(MASS)
# https://stats.idre.ucla.edu/r/dae/ordinal-logistic-regression/
# https://towardsdatascience.com/implementing-and-interpreting-ordinal-logistic-regression-1ee699274cf5
mod_mass <- polr(edu ~ f_edu + m_edu + sex + num_siblings + urban, 
                 data = tb1.2, 
                 Hess = TRUE)

# summary(mod_mass)

broom::tidy(mod_mass)
```
 

## ordinal 包

```{r}
library(ordinal)
mod_ordinal <- clm(edu ~ f_edu + m_edu + sex + num_siblings + urban, 
                   data = tb1.2, 
                   link = "logit",
                   thresholds = "flexible"
                  )

broom::tidy(mod_ordinal)
```


# Bayesian framework
<https://kevinstadler.github.io/blog/bayesian-ordinal-regression-with-random-effects-using-brms/>
```{r}
tb1.3 <- tb1.2 #%>% mutate(edu = fct_inorder(edu, ordered = TRUE))
#tb1.3
```

```{r message=TRUE, warning=TRUE, include=FALSE}
# https://community.rstudio.com/t/factor-levels-order-true-in-forcats/8634/2
# https://bookdown.org/ajkurz/Statistical_Rethinking_recoded/monsters-and-mixtures.html
# https://discourse.mc-stan.org/t/ordinal-regression-model-in-brms/8446/5
#

library(brms)
mod_brms <- brm(edu ~ f_edu + m_edu + sex + num_siblings + urban,
                data = tb1.3,  
                family = cumulative(link = "logit")
               )
```



```{r, eval=FALSE}
mod_brms2 <- brm(edu ~ f_edu + m_edu + sex + children_num,
                data = tb1.3,  
                family = cumulative(link = "logit"),
                prior = c(prior(normal(0, 10), class = Intercept),
                          prior(normal(0, 10), class = b)),
                iter = 2000, warmup = 1000, cores = 2, chains = 2,
                inits = 0
               )
```

```{r, eval = F}
bform <- bf(
  Score ~ Species + Region + (1|ID),
  disc ~ <your predictors>
)
M.SR <- brm(bform, data = IUULong, family = cumulative)
```
这个`disc`什么意思


```{r, eval = FALSE}
loo_compare(mod_brms,mod_brms2)
```

```{r}
summary(mod_brms)
```


```{r}
mod_brms %>% 
  fixef() %>% 
  inv_logit_scaled()
```




```{r}
library(tidybayes)
mod_brms %>% get_variables() 
```


```{r, eval= FALSE}
mod_brms %>% posterior_samples()
```



```{r, eval= FALSE}
plot(mod_brms)
```


```{r}
p1 <- 
  posterior_samples(mod_brms) %>% 
  dplyr::select(starts_with("b_")) %>% 
  mutate_all(inv_logit_scaled) %>% 
  gather() %>% 
  group_by(key) %>% 
  summarise(mean = mean(value),
            sd   = sd(value),
            ll   = quantile(value, probs = .025),
            ul   = quantile(value, probs = .975))
p1
```



```{r}
p <- 
  posterior_samples(mod_brms) %>% 
  dplyr::select(starts_with("b_")) %>% 
  gather() %>% 
  group_by(key) %>% 
  summarise(mean = mean(value),
            sd   = sd(value),
            ll   = quantile(value, probs = .025),
            ul   = quantile(value, probs = .975))

p
```



# 对比
```{r}
a <- broom::tidy(mod_mass) %>% 
  dplyr::select(term, polr = estimate) %>% 
  mutate(key =  stringr::str_c("b_", term)) %>% 
  mutate(key = case_when(
    key == "b_1|2" ~ "b_Intercept[1]",
    key == "b_2|3" ~ "b_Intercept[2]",
    key == "b_3|4" ~ "b_Intercept[3]",
    key == "b_4|5" ~ "b_Intercept[4]",
    TRUE ~ key
    )) %>% 
  dplyr::select(-term)
a
```

```{r}
b <- 
  broom::tidy(mod_ordinal) %>% 
  dplyr::select(term, ordinal = estimate) %>% 
  mutate(key =  stringr::str_c("b_", term)) %>% 
  mutate(key = case_when(
    key == "b_1|2" ~ "b_Intercept[1]",
    key == "b_2|3" ~ "b_Intercept[2]",
    key == "b_3|4" ~ "b_Intercept[3]",
    key == "b_4|5" ~ "b_Intercept[4]",
    TRUE ~ key
    )) %>% 
  dplyr::select(-term)
b
```

```{r}
c <- p %>% 
  dplyr::select(key, brms_mean = mean)

t <- a %>% 
  left_join(b, by = "key") %>% 
  left_join(c, by = "key")
t
```


```{r}
t %>% 
  tidyr::pivot_longer(-starts_with("key"), names_to = "mod",  values_to = "values" ) %>%
  ggplot(aes(x = values, y = key, color = mod)) +
  geom_point()
  
```

```{r}
t %>% 
  filter(stringr::str_detect(key, "^b_Intercept", negate = TRUE)) %>% 
  tidyr::pivot_longer(-starts_with("key"), names_to = "mod",  values_to = "values" ) %>% 
  ggplot(aes(x = values, y = key, color = mod)) +
  geom_point()
```


```{r}
t %>% 
  filter(stringr::str_detect(key, "^b_Intercept", negate = FALSE)) %>% 
  tidyr::pivot_longer(-starts_with("key"), names_to = "mod",  values_to = "values" ) %>% 
  ggplot(aes(x = values, y = key, color = mod)) +
  geom_point()
```


```{r}
t %>% 
  filter(stringr::str_detect(key, "^b_Intercept", negate = TRUE)) %>%
  mutate(diff = ordinal - brms_mean)
```


# tidybayes

```{r, eval= FALSE}
# https://mjskay.github.io/tidybayes/articles/tidy-brms.html
posterior_samples(mod_brms) %>% 
  dplyr::select(starts_with("b_")) %>%  
  gather() 
```



```{r}
posterior_samples(mod_brms) %>% 
  dplyr::select(starts_with("b_")) %>% 
  gather() %>% 

  ggplot(aes(x = value, y = reorder(key, value))) +
  geom_halfeyeh(fill = "firebrick", 
                point_interval = median_qi, .width = .95) +
  labs(title    = "Sum the multicollinear coefficients",
       subtitle = "Marked by the median and 95% PIs") +
  theme_bw() +
  theme(panel.grid   = element_blank(),
        axis.ticks.y = element_blank(),
        axis.text.y  = element_text(hjust = 0))
```

```{r, eval= FALSE}
mod_brms %>% 
  spread_draws(b_Intercept[condition]) 
```



```{r}
mod_brms %>%
  spread_draws(b_Intercept[condition]) %>%
  group_by(condition) %>%   # this line not necessary (done by spread_draws)
  median_qi(b_Intercept) 
  #ggplot(aes(y = condition, x = b_Intercept)) +
  #geom_halfeyeh()
```

## 理论依据
- 理论公式
- brms代码
- 解释(不推翻freq的解释，增强版)

输出结果得到有序分类 logistic 回归模型中截距和回归系数的
最大似然估计值，确定出回归方程为：



$$
\begin{aligned}
\text{logit}\left(p_{1}\right) &= \ln \left(\frac{p_{1}}{p_{2}+p_{3}}\right) = -2.667+1.319 x_{1} + 1.797 x_{2} \\ 
\text{logit}\left(p_{1}+p_{2}\right) & =\ln
\left(\frac{p_{1}+p_{2}}{p_{3}}\right) = -1.813+1.319 x_{1} + 1.797 x_{2}\\
\end{aligned}
$$


然后`inv_logit_scaled`


## 边际影响
 margin effect of ordinal regression in r
```{r message=FALSE, warning=FALSE}
#library(mfx)
#probitmfx(formula = weighted_sum ~ ., data = probit_data)
```

或者

```{r}
# https://r-posts.com/how-to-perform-ordinal-logistic-regression-in-r/
#library("effects")
#Effect(focal.predictors = "quality",mod_mass)
```

```{r}
# https://github.com/leeper/margins
library(margins)
mod1 <- lm(mpg ~ cyl * hp + wt, data = mtcars)
#(marg1 <- margins(mod1))
#summary(marg1)
marginal_effects(mod1, category = "wt")
```



```{r}
# https://r-posts.com/how-to-perform-ordinal-logistic-regression-in-r/
# library("effects")
# Effect(focal.predictors = "quality",mod_mass)
```


```{r}
# https://github.com/leeper/margins
library(margins)
mod1 <- lm(mpg ~ cyl * hp + wt, data = mtcars)
(marg1 <- margins(mod1))
summary(marg1)
margins_summary(mod1)
```

```{r message=FALSE, warning=FALSE}
library(margins)
margins(mod_mass) %>% summary()
```

```{r message=FALSE, warning=FALSE}
library(margins)
#me_mass <- marginal_effects(mod_mass, variables = "sex")
me_mass <- marginal_effects(mod_mass)

```


```{r}
marginal_effects(margins(mod_mass))
```



## brms_margin
```{r}
# conditions <- data.frame(edu = 1:5)
#me <- brms::marginal_effects(mod_brms, conditions = conditions)
brms::marginal_effects(mod_brms, categorical = TRUE)
```




```{r}
me_f_edu <- brms::marginal_effects(mod_brms, effect = "f_edu", categorical = TRUE)
me_f_edu[[1]]
```

```{r}
me_f_edu[[1]] %>% 
  ggplot(aes(x = f_edu, y = estimate__,  colour = cats__)) + 
  #geom_point(size = 4) +
  geom_line(aes(group = cats__), size = 1) +
  geom_smooth(aes(ymin = lower__, ymax = upper__, fill = cats__), 
              stat = "identity")

```

```{r}
me <- brms::marginal_effects(mod_brms, effect = "sex", categorical = TRUE)
me[[1]]
```




```{r}
## only plot the marginal interaction effect of 'zBase:Trt'
## for different values for 'zAge'
conditions <- data.frame(zAge = c(-1, 0, 1))
plot(marginal_effects(fit, effects = "zBase:Trt",
                      conditions = conditions))

plot(marginal_effects(fit, effects = "zBase:Trt",
                      conditions = conditions))
```




可否导出数据？
```{r}
plot(me)
```


```{r}
ggplot(me[[1]], aes(x = sex, y = estimate__,  colour = cats__)) + 
  geom_point(size = 4) +
  geom_line(aes(group = cats__)) +
  geom_errorbar(aes(ymin = lower__, ymax = upper__), width = 0.05)

```

```{r}
me_children_num <- brms::marginal_effects(mod_brms, effect = "children_num", categorical = TRUE)
me_children_num[[1]]
```



```{r}
me_children_num[[1]] %>% 
  ggplot(aes(x = children_num, y = estimate__,  colour = cats__)) + 
  geom_line(aes(group = cats__), size = 1) +
  geom_smooth(aes(ymin = lower__, ymax = upper__, fill = cats__), 
              stat = "identity")
```



```{r}
mod_brms %>% 
  fixef() %>% 
  as.data.frame() %>% 
  rownames_to_column()
```
